臺灣高等法院民事判決　　　　　　　　 94年度上易字第805號
上訴人即附
帶被上訴人　乙○○
被上訴人即
附帶上訴人　甲○○
訴訟代理人　康立平律師
上列當事人間請求侵權行為損害賠償事件，上訴人對於中華民國
94年8月17日臺灣臺北地方法院94年度訴字第3366號第一審判決
提起上訴，被上訴人為附帶上訴，本院於94年12月13日言詞辯論
終結，判決如下：
    主  文
上訴及附帶上訴均駁回。
第二審訴訟費用關於上訴部分由上訴人負擔，附帶上訴部分由被
上訴人負擔。
    事實及理由
甲、程序方面：
一、按民事訴訟法第400條第2項既明定，經裁判之抵銷數額有既
    判力，其因該部分判決所生法律上效力而受不利益之當事人
    ，自得對該部分判決提起上訴，不因判決主文形式上為准駁
    之諭知而受影響。本件被上訴人對於原判決關於抵銷部分以
    其抵銷債權受抵銷之數額過鉅為由聲明不服，其關於該部分
    判決所生法律上之效力既受有不利益，依上開說明，其提起
    本件附帶上訴，應予准許。
二、上訴人未於言詞辯論期日到場，經核並無民事訴訟法第386
    條所列各款情事，爰依被上訴人之聲請，由其一造辯論而為
    判決。
乙、實體方面：
一、上訴人起訴主張：被上訴人於民國91年4月27日上午9時許，
    在台北市○○區○○街103號2樓，因其妻戴月嬌與上訴人為
    房屋修繕漏水一事發生爭執，其經人通報趕赴現場，竟基於
    傷害之犯意，徒手推打上訴人胸部一把，致上訴人受有左胸
    挫傷併胸痛之傷害。又上訴人因被上訴人上揭傷害犯行，受
    病痛之苦達二週之時間，因此支出醫藥費用新臺幣（下同）
    3,355元、減少勞動能力及增加生活上之需要每日2,000元，
    2週共計28,000元，且受有精神上之痛苦，故請求慰撫金60
    萬元。而上述各項損害，均係被上訴人不法侵害所生之結果
    ，應由被上訴人負損害賠償責任，爰依民法第184條第1項前
    段、第193條第1項及第195條第1項之規定起訴請求，並上訴
    聲明：(一)原判決廢棄。(二)被上訴人應給付上訴人631,355元
    及自起訴狀繕本送達之翌日起至清償日止按週年利率5%計算
    之利息。(三)願供擔保請准宣告假執行。附帶上訴答辯聲明：
    駁回附帶上訴。
二、被上訴人辯稱：上訴人雖主張其支出醫藥費用3,355元，惟
    其中醫療費用查詢費、證明書費及健保負擔之醫療費用，均
    不得請求賠償，醫療費用僅能請求780元。上訴人所受左胸
    挫傷併胸痛之傷害，不必然致其減少勞動能力，其復未提出
    相關佐證證明之，是上訴人此部分主張顯不可採。兩造係因
    租屋問題致生糾紛，故上訴人請求被上訴人賠償慰撫金60萬
    元，顯然過高，應酌減為1萬元。另被上訴人之妻即訴外人
    戴月嬌對上訴人原享有侵權行為損害賠償債權及15,483元及
    自92年12月2日起算之法定遲延利息、租金債權33,541元及
    自93年3月18日起算之法定遲延利息，訴外人戴月嬌已讓與
    該二筆債權予被上訴人，且渠已將此債權移轉情事通知上訴
    人，爰以此為主動債權主張抵銷。並答辯聲明：駁回上訴。
    附帶上訴聲明：原判決抵銷部分逾10,780元部分廢棄。
三、兩造不爭執之事項：
  (一)被上訴人於91年4月27日上午9時許，在台北市○○區○○街
    103號2樓，因其妻戴月嬌與上訴人為房屋修繕漏水一事發生
    爭執，渠經人通報趕赴現場後，基於傷害之犯意，徒手推打
    上訴人胸部一把，致上訴人受有左胸挫傷併胸痛之傷害。
  (二)訴外人戴月嬌已將伊對於上訴人之侵權行為損害賠償請求權
    及租金債權，讓與被上訴人，且已通知上訴人。
四、被上訴人不法侵害上訴人之身體，對於上訴人因此所受之損
    害，自應負依侵權行為賠償責任，上訴人所請求之損害賠償
    金額是否應予准許，分述如下：
  (一)醫療費用部分：上訴人主張因被上訴人上揭傷害犯行，而支
    出醫療費用3,355元，並提出醫療費用收據為證，惟其中臺
    北縣立板橋醫院醫療費用證明單明載上訴人僅自付醫藥費26
    0元，其餘為中央健康保險局支付，故上訴人所得請求者僅
    260 元。另外台北縣立板橋醫院92年5月2日查詢費50元、臺
    北醫學大學附設醫院92年6月9日證明書費200元、92年1月2
    日證明書費1200元等，並非必要之費用，應予扣除。其餘臺
    北醫學大學附設醫院醫療費用共820元（80＋100＋100＋380
    ＋80＋80）應予准許。故上訴人所得請求之醫療費用為1,08
    0 元（820+260），逾此部分之請求應予駁回。
  (二)減少勞動能力及增加生活上之需要部分：
    上訴人主張其因被上訴人傷害其身體，致其2週之時間無法
    工作，因此減少勞動能力及增加生活上之需要每日2,000元
    ，2週共計28,000元等語。惟上訴人自承其在受傷後之2週內
    ，尚前往其經營之洗衣店看顧店面，雖無法收送衣服，但可
    以接電話，洗衣服是機器在洗等語，且縱認其主張其僅能於
    洗衣店內從事接聽電話等不費力之工作等語屬實，上訴人未
    能提出證據證明其因減少勞動能力而受有薪資或收入漸少之
    損失，亦未能提出證據證明其因此增加生活上之需要，則其
    請求減少勞動能力及增加生活上之需要共28,000元，即屬不
    能准許。
  (三)慰撫金部分：
    上訴人主張：其因上開傷害而受有精神上之痛苦，得請求慰
    撫金60萬元。本院審酌上訴人所受傷害為左胸挫傷併胸痛，
    而上訴人因於本件傷害發生當日曾對被上訴人之妻戴月嬌加
    以辱罵並強拉其手致生手臂及背部紅腫之傷害，另案判決上
    訴人應賠償之精神慰撫金為1萬元，以及兩造之經濟能力、
    教育程度等情狀，認為上訴人請求被上訴人給付慰撫金60萬
    元，顯屬過高，應酌減為47,000元。
  (四)綜上所述，上訴人所得請求被上訴人給付之損害賠償金額共
    為48,080元（47,000+1080）及自起訴狀繕本送達之翌日起
    （即92年12月30日）至清償日止按週年利率5%計算之利息。
  (五)被上訴人辯稱：訴外人即其妻戴月嬌對上訴人有侵權行為損
    害賠償債權15,483元暨自92年12月2日起按年息5%計算之利
    息及未受償租金債權33,541元暨自93年3月18日起按年息5%
    計算之利息，共計49,024元暨如前列計算之利息，戴月嬌已
    將該2債權讓與被上訴人，且已通知上訴人等語，並提出附
    帶民事訴訟判決、確定證明書、債權憑證、債權讓與同意書
    等為証，且為上訴人所不爭執。被上訴人主張以上開2債權
    與本件之侵權行為損害賠償債權為抵銷，依法應予准許。經
    抵銷後，上訴人對被上訴人之侵權行為損害賠償請求權，已
    因抵銷而消滅。
五、從而上訴人基於侵權行為之法律關係，請求被上訴人賠償63
    1,355元及自起訴狀繕本送達之翌日起至清償日止按週年利
    率5%計算之利息，為無理由，不應准許。其假執行之聲請亦
    失所附麗，應併予駁回。原審認定被上訴人得抵銷之數額並
    為上訴人敗訴之判決，及駁回其假執行之聲請，均無不合。
    上訴及附帶上訴意旨指摘原判決不當，求予廢棄改判，均為
    無理由，應予駁回。
六、本件事證已臻明確，兩造其餘攻擊防禦方法，核與本件判決
    結果無影響，爰不逐一論駁，附此敘明。
丙、據上論結，本件上訴及附帶上訴均為無理由，依民事訴訟法
    第385條第1項前段、第449條第1項、第78條判決如主文。
中　　華　　民　　國　　94　　年　　12　　月　　20　　日
　　　　　　　　　民事第五庭審判長法　官　林丁寶
　　　　　　　　　　　　　　      法　官  蔡芳齡
　　　　　　　　　　　　　　      法　官  高鳳仙
正本係照原本作成。
不得上訴。
中　　華　　民　　國　　94　　年　　12　　月　　23　　日
　　　　　　　　　　　　　　　　　書記官　黃慶霽
